# 求助陈老师，对于投资性房地产 - 商场的装修

提问人：sdge1 时间：2023-06-13 16:17:24
1.为满足特定租户的入驻需求对商场内部所做的装修和改造是否可以做为长期待摊，然后按租赁期限进行摊销呢？
因为该装修只对特定租户适用，是不是可以按IFRS 16来执行。
2.为了配合公司的租赁策略而装修出的样板房和示范区域等发生的费用，是不是可以直接摊销？因为我们的投资性房地产是按公允价值记账，年底投资性房地产再按公允价值调整。

回答人：chenyiwei
1 、可以。
2 、样板房和示范区域后续是否会照原样出租给租户？还是仅仅作为展示目的使用？如为前者，则和一般的装修一样核算；如为后者，则直接计入销售费用。